臺灣高雄地方法院刑事判決　　　　　　　94年度訴字第1603號
公　訴　人　臺灣高雄地方法院檢察署檢察官
被　　　告　甲○○
上列被告因毒品危害防制條例案件，經檢察官提起公訴（94年度
毒偵字第2527號）及移送併辦（94年度毒偵字第4914號、94年度
毒偵字第7801號），本院依簡式審判程序，判決如下：
    主  文
甲○○連續施用第一級毒品，累犯，處有期徒刑拾壹月。扣案第
一級毒品海洛因參包（淨重零點肆貳公克、空包裝重零點伍壹公
克，均含包裝袋），沒收銷毀之。
    事  實
一、甲○○前因施用毒品案件，經本院裁定送觀察、勒戒後，認
    無繼續施用毒品傾向，由臺灣高雄地方法院檢察署檢察官於
    民國87年10月15日，以87年度偵字第23064 號案件為不起訴
    處分確定在案。嗣又因施用毒品案件，經本院再裁定送觀察
    、勒戒後，認為有繼續施用毒品傾向，除經本院裁定令入戒
    治處所施以強制戒治外，並經本院於90年1 月2 日，以89年
    度鳳簡字第808 號判處有期徒刑6 月確定，於90年8 月6日
    易科罰金執行完畢。復再因施用毒品案件，再經本院裁定送
    強制戒治，於93年1 月9 日因毒品危害防制條例新法修正施
    行釋放出所，視為執行完畢，該案並經本院以92年度訴字第
    1082號判處有期徒刑10月確定，並於93年11月4 日縮刑期滿
    執行完畢。詎甲○○仍未戒絕毒癮，竟仍基於施用第一級毒
    品海洛因之概括犯意，自94年3 月7 日下午4 時35分許回溯
    24小時內某時起，至94年8 月26日晚上6 時15分許止，平均
    約1 個月施用2 、3 次，在高雄縣林園鄉○○○路300 號2
    樓及高雄市小港區大林蒲友人「阿猴」家中等處，以將海洛
    因摻入香菸點燃後吸食之方式，連續施用海洛因多次。嗣先
    於94年3 月7 日下午4 時35分許，在高雄縣林園鄉○○○路
    51號前，為警查獲其持有海洛因3 包；復於同年4 月30日下
    午5 時55分許，在高雄市○○區○○路60號為警查獲；再於
    同年8 月26日晚上7 時15分許，在高雄縣小港區大林蒲友人
    「阿猴」家中為警查獲，3 次分別經警採集其尿液送驗結果
    ，均呈嗎啡陽性反應，始悉上情。
二、案經高雄縣政府警察局小港分局及新興分局分別報告臺灣高
    雄地方法院檢察署檢察官偵查起訴及移送併辦。
    理  由
一、本件被告甲○○所犯係死刑、無期徒刑、最輕本刑為3 年以
    上有期徒刑以外之罪，其於本院準備程序中就被訴事實為有
    罪之陳述，經告知簡式審判程序之旨，並聽取公訴人及被告
    之意見後，合議庭裁定由受命法官獨任進行簡式審判程序。
二、上開犯罪事實，被告於本院審理中均自白不諱，且被告於94
    年3 月7 日為警查獲後，經採集其尿液送驗結果，呈嗎啡陽
    性反應，此有高雄市政府警察局小港分局毒品案嫌疑人尿液
    代碼與姓名對照表及高雄市立凱旋醫院濫用藥物尿液檢驗報
    告各1 紙在卷可稽，而該次扣案白色粉末3 包經送驗結果，
    認含第一級毒品海洛因成分，有卷附扣押物品目錄表及法務
    部調查局調科壹字第220020200 號鑑定通知書可按；又被告
    於94年4 月279 日為警查獲後，經採集其尿液送驗結果，亦
    呈嗎啡陽性反應，此有高雄縣政府警察局新興分局煙毒尿液
    送驗登記代碼對照簿及高雄市立凱旋醫院濫用藥物尿液檢驗
    報告各1 份附卷可證；另被告於94年8 月26日為警查獲，經
    採尿送驗結果，亦呈嗎啡陽性反應，有有高雄市政府警察局
    小港分局毒品案嫌疑人尿液代碼與姓名對照表及高雄市立凱
    旋醫院濫用藥物尿液檢驗報告各1 紙附於該警卷可憑，堪認
    被告前揭自白與事實相符。
三、被告前因施用毒品案件，經本院裁定送觀察、勒戒後，認無
    繼續施用毒品傾向，由臺灣高雄地方法院檢察署檢察官於民
    國87年10月15日，以87年度偵字第23064 號案件為不起訴處
    分確定在案。嗣又因施用毒品案件，經本院再裁定送觀察、
    勒戒後，認為有繼續施用毒品傾向，除經本院裁定令入戒治
    處所施以強制戒治外，並經本院於90年1 月2 日，以89年度
    鳳簡字第808 號判處有期徒刑6 月確定，於90年8 月6 日易
    科罰金執行完畢。復再因施用毒品案件，再經本院裁定送強
    制戒治，於93年1 月9 日因毒品危害防制條例新法修正施行
    釋放出所，視為執行完畢，有卷附本院被告院內索引卡紀錄
    表、臺灣高等法院被告前案紀錄表各1 份可考。其於強制戒
    治執行完畢釋放後之5 年內，再犯施用毒品之罪，事證明確
    ，自應依法論科。
四、核被告所為，係犯毒品危害防制條例第10條第1 項之施用第
    一級毒品罪。其持有毒品進而施用，持有之低度行為應為施
    用之高度行為所吸收，不另論罪。被告先後多次施用第一級
    毒品之犯行，時間緊接，方法相同，觸犯構成要件相同之罪
    名，顯係基於概括犯意反覆為之，為連續犯，應依刑法第56
    條之規定論以一罪，並加重其刑。又被告前因施用毒品案件
    ，經本院以92年度訴字第1082號判處有期徒刑10月確定，並
    於93年11月4 日縮刑期滿執行完畢，有臺灣高等法院被告前
    案紀錄表可參，其受有期徒刑執行完畢，5 年內再犯本件有
    期徒刑以上之罪，為累犯，應依刑法第47條規定，加重其刑
    ，並遞加重之。另移送併辦部分既與起訴書所載犯行有連續
    犯之裁判上一罪關係，依審判不可分原則，為起訴效力所及
    ，自應併予審理，附此敘明。爰審酌被告經觀察、勒戒及強
    制戒治後，仍未能戒絕毒癮，又多次施用毒品，顯見其改過
    意志非堅，惟被告於犯罪後已坦承犯行，態度尚可，且施用
    毒品本質上乃自我戕害行為，對他人無積極侵害性，反社會
    危險性應屬較低等一切情狀，量處如主文所示之刑，以資懲
    儆。扣案白色粉末3 包經送驗結果，均含第一級毒品海洛因
    成分（淨重0.42公克，空包裝重0.51公克），有上開法務部
    調查局鑑定通知書1 紙可按，包裝袋部分既包覆毒品而殘有
    海洛因成分，已難完全析離，自應整體視為毒品，依毒品危
    害防制條例第18條第1 項前段規定，沒收銷燬之。至鑑驗耗
    損部分，既已滅失，即無庸宣告沒收銷毀，併此敘明。
據上論斷，應依刑事訴訟法第273 條之1 第1 項、第284 條之1
、第299 條第1 項前段，毒品危害防制條例第10條第1 項、第18
條第1 項前段，刑法第11條、第56條、第47條，判決如主文。
本案經檢察官乙○○到庭執行職務。
中　　華　　民　　國　　94　　年　　11　　月　　4 　　日
                  鳳山刑事第2庭     法　官  李嘉益
以上正本證明與原本無異。
如不服本判決，應於收受送達後10日內向本院提出上訴書狀。
中　　華　　民　　國　　94　　年　　11　　月　　4 　　日
　　　　　　　　　　　　　　        書記官  呂怜勳
附錄本案論罪科刑法條：
毒品危害防制條例第10條第1項：
施用第一級毒品者，處 6 月以上 5 年以下有期徒刑。
施用第二級毒品者，處 3 年以下有期徒刑。
（執行通知請郵寄：邱宏霖，住高雄縣林園鄉○○○路300號）
